# 请教陈版主及各位同仁，母公司对子公司实物增资的评估溢价在母公司体现营业外收入吗

提问人：acczhm 时间：2016-04-06 06:53:32
1 、情况：甲公司合并范围内原有全资子公司乙。 2015 年 11 月末，母公司以房屋建筑物及土地作价对乙增资，该批资产账面价值 200万元，评估作价 600 万元，乙公司已完成增资 600 万的登记等事项，实收资本由原 100 万元变更为 700 万元，净资产由原-400万变动为200 万。 2016 年 1 月初，甲公司对外转让乙公司100%股权完成，转让价款 220 万元。 2015 年增资时，公告并未提及增资目的有变相处理上述房屋建筑物之意，但从增资完成即很快转让股权情况且增资前该公司已基本无盈利的业务情况看，变相处理上述房屋建筑物至少是相当重要的目的。母公司因本次增资确认了营业外收入 400 万元，列报于“非流动资产处置损益”明细项目。 ２、问题：母公司2015 年度确认该营业外收入是否正确？ ３、讨论：首先是与否之双方对于截至 2015 年末之合并报表不会体现此 400 万损益意见一致。但：审计人员认为母公司实物增资子公司不具有商业实质，至少在 15 年末和 15 年度是这样的（非货币性资产交换具有商业实质：（一）换入资产的未来现金流量在风险、时间和金额方面与换出资产显著不同。（二）换入资产与换出资产的预计未来现金流量现值不同，且其差额与换入资产和换出资产的公允价值相比是重大的。），所以确认的长投增加和实物资产减少均为借贷 200 万，不产生营业外收入；企业认为 2016 年初就通过增资然后马上处置接受资产单位的投权，商业目的含有处置该批资产已很明显，商业实质两个条件还是相当符合的，应在 2015 年确认母公司营业外收入 400 万元同时长投借方增加 600 万元。

回答人：chenyiwei
基本赞同审计人员意见。从该交易安排看，其真实目的是为了处置该房产，因此只有在将通过处置子公司股权实现房产处置这一步骤做完之后，才能实现该交易的商业目的，盈利过程才算完成，这时才能确认收益。